臺灣高等法院刑事判決　　　　　　　　 94年度上易字第941號
上　訴　人　臺灣桃園地方法院檢察署檢察官
被　　　告　甲○○
　　　　　　　　　　（
上列上訴人因被告竊盜案件，不服臺灣桃園地方法院93年度易字
第762號，中華民國94年2月25日第一審判決（起訴案號：臺灣桃
園地方法院檢察署93年度偵字第8984號），提起上訴暨移送併辦
（移送併辦案號：臺灣板橋地方法院檢察署94年度偵字第3416號
、臺灣桃園地方法院檢察署94年度偵字第5508號），本院判決如
下：
    主  文
原判決撤銷。
甲○○共同連續攜帶兇器毀越門扇於夜間侵入住宅竊盜，累犯，
處有期徒刑貳年。扣案鑰匙壹支沒收。
    事  實
一、甲○○曾因妨害公務案件，經臺灣桃園地方法院於民國（下
    同）91年9月17日以91年度易字第 1341號刑事判決判處有期
    徒刑6月確定，並於92年12月8日入監執行完畢，仍不知悔改
    ，與湯義雄（另經檢察官為不起訴處分）共同基於意圖為自
    己不法所有之概括犯意聯絡，連續多次自93年1月1日起至同
    年11月23日止，於附表所示之時間、地點，以附表所示之方
    法竊取如附表所示乙○○等7人之財物。嗣經警先後於93年1
    月8 日21時50分許，在桃園縣復興鄉三民村基國派86號旁工
    寮，於93年11月21日18時40分許，在臺北縣三峽鎮○○里○○○路67巷19號前，於93年12月1日0時45分許，在桃園縣大
    溪鎮臺三線32.2公里處循線查獲上情，並扣得甲○○所有行
    竊如附表編號4至7所示車輛鑰匙1支。
二、案經桃園縣政府警察局大溪分局報請臺灣桃園地方法院檢察
    署檢察官偵查起訴。
    理  由
一、上揭事實，業據被告甲○○（簡稱被告）坦承不諱，核與共
    犯湯義雄於警詢、偵訊時之供詞以及被害人乙○○、丙○○
    、丁○○、邱清喜、李清水、李德財、李鴻民等 7人於警詢
    時之證詞（參93年度偵字第8984號卷第40頁正反面、第44頁
    正反面、第48頁反面、第49頁正面、93年度偵字第 19378號
    卷第45頁正反面、第49頁正反面、第53頁正反面、93年度偵
    字第19350號第 13頁正反面）大致相符，並有贓物認領保管
    單2紙、贓物領據7紙、搜索扣押筆錄、贓物照片32幀、扣押
    物品清單2紙、車輛竊盜、車牌失竊資料個別查詢表4紙在卷
    可參（參93年度偵字第8984號卷第42頁、第43頁、第45頁、
    第56頁、第59頁至第72頁、第77頁、93年度偵字第 19378號
    卷第46頁至第48頁、第50頁至第52頁、第54頁至第56頁、第
    60頁、93年度偵字第19350號卷第18頁、第26頁、第 35頁）
    ，以及扣案之鑰匙 1支可資佐證，堪認被告之自白與事實相
    符，本件事證明確，被告犯行堪以認定。
二、按刑法第321 條第1項第3款之攜帶兇器竊盜罪，係以行為人
    攜帶兇器竊盜為其加重條件，此所謂兇器，其種類並無限制
    ，凡客觀上足對人之生命、身體、安全構成威脅，具有危險
    性之兇器均屬之，且祇須行竊時攜帶此種具有危險性之兇器
    為已足，並不以攜帶之初有行兇之意圖為必要。被告持撿拾
    而來之鐵條，將如附表編號1 之被害人乙○○住處鐵門上之
    鐵條破壞後侵入住宅行竊，該鐵條雖未扣案，惟既足以將鐵
    門上之鐵條撬開破壞之，若非質地相當堅硬之物，實難成其
    效，則若持之用以攻擊人體，顯亦足以造成傷害，是可認該
    物客觀上可對人之生命、身體、安全構成威脅，具有危險性
    ，應屬刑法第321 條第1項第3款所定之兇器。又被告係與共
    犯湯義雄共同以磨平之六角板手撬開上開如附表編號1、2所
    示汽車之車門，而參93年度偵字第8984號卷第60頁上方LH-5
    570 號廂型車門鎖被整個撬出之照片所示，被告二人所使用
    之磨平六角板手應係屬質地堅硬且尖銳之物，持之用以攻擊
    人體，當足以造成傷害，亦應屬刑法第321 條第1項第3款所
    定之兇器。被告所犯如附表編號1 部分，核其所為，係犯刑
    法第321 條第1項第1款、第2款、第3款之攜帶兇器毀越門扇
    於夜間侵入住宅加重竊盜罪。被告所為如附表編號2、3部分
    ，核係另犯刑法第321 條第1項第3款之攜帶兇器加重竊盜罪
    。又被告所犯附表編號4至7部分，核係犯刑法第320條第1項
    普通竊盜罪。被告與湯義雄二人間於附表編號1至3之行為，
    具有犯意聯絡及行為分擔，為共同正犯。又被告先後多次竊
    盜犯行，時間緊接，所犯構成要件雖有攜帶兇器毀越門扇於
    夜間侵入住宅加重竊盜罪、攜帶兇器加重竊盜罪及普通竊盜
    罪之分，應成立連續犯，依刑法第56條之規定論以情節較重
    之攜帶兇器毀越門扇於夜間侵入住宅竊盜罪，並加重其刑。
    公訴意旨雖認被告與共犯湯義雄係攜帶警方自被告家中所扣
    得之板手2支、油壓剪、鐵撬、鉗子及榔頭各1支等物為工具
    （簡稱扣案工具）而破壞被害人乙○○住宅鐵門後入內行竊
    等語，惟被告於偵訊及原審審理時均堅決否認有攜帶扣案工
    具行竊，辯稱其係撿拾現場鐵條撬開鐵門等語，經審理結果
    認為並無積極證據足證被告有攜帶上開扣案工具行竊之犯行
    ，而被告此部分所辯，非不可採，公訴意旨此部分尚與事實
    不符。又被告曾因妨害公務案件，經原審法院於91年9 月17
    日以91年度易字第1341號刑事判決判處有期徒刑6 月確定，
    並於92年12月8 日入監執行完畢，有本院被告全國前案紀錄
    表在卷可按，其受有期徒刑執行完畢後5 年內再犯有期徒刑
    以上之本罪，為累犯，應依刑法第47條規定遞加其刑。
三、原審以被告犯罪事證明確，予以論罪科刑，固非無見，惟未
    及審酌附表編號4至7所示之犯行，尚有未洽，又刑法第 321
    條第1項第2款既將門扇、牆垣與其他安全設備併列，如行為
    人毀越門扇而行竊，自不必論以毀越安全設備行竊。原審判
    決事實欄既認定被告於附表編號 1所示之時間、地點破壞住
    宅 2樓鐵門後入內行竊，惟於主文與理由欄又諭知被告係毀
    越安全設備行竊，判決事實與理由顯有矛盾。公訴人上訴意
    旨，請求併案審理如附表編號4至7所示之犯行，為有理由，
    原判決亦有上開可議之處，自應由本院將原判決予以撤銷改
    判。爰審酌被告前有多次竊盜前科，有本院被告全國前案紀
    錄表在卷可佐，素行不佳，其攜帶兇器逾越門扇於夜間侵入
    住宅竊盜，對於被害人居住及身體安全之危害甚鉅，又其所
    竊得之財物價值甚高，惟犯後坦承犯行態度尚稱良好，及其
    生活狀況、智識程度、犯罪之動機等一切情狀，量處如主文
    第2項所示之刑。扣案鑰匙1支為被告所有供其行竊所用之物
    ，應依刑法第38條第1項第2款規定沒收。另扣案之板手 2支
    、油壓剪、鐵撬、鉗子及榔頭各 1支，雖為被告所有，惟並
    無證據證明係被告犯罪所用之物，已如前述，自無從宣告沒
    收，併此敘明。
據上論斷，依刑事訴訟法369條第1項前段、第364條、第299條第
1項前段，刑法第28條、第321條第1項第1款、第2款、第3款、第
56條、第47條、第38條第1項第2款，判決如主文。
本案經檢察官劉文水到庭執行職務。
中　　華　　民　　國　　94　　年　　8 　　月　　3 　　日
　　　　　　　　　刑事第二十三庭審判長法　官  尤豐彥
　　　　　　　　　　　　　　　　　　  法　官  趙功恆
　　　　　　　　　　　　　　　　　　  法　官  鄧振球
以上正本證明與原本無異。
不得上訴。
                                      書記官  洪秋帆
中　　華　　民　　國　　94　　年　　8 　　月　　10　　日
附錄：本案論罪科刑法條全文
刑法第321條
犯竊盜罪而有左列情形之一者，處6月以上5年以下有期徒刑：
一  於夜間侵入住宅或有人居住之建築物、船艦或隱匿其內而犯
    之者。
二  毀越門扇、牆垣或其他安全設備而犯之者。
三  攜帶兇器而犯之者。
四  結夥三人以上而犯之者。
五  乘火災、水災或其他災害之際而犯之者。
六  在車站或埠頭而犯之者。
前項之未遂犯罰之。
刑法第320條
意圖為自己或第三人不法之所有，而竊取他人之動產者，為竊盜
罪，處5年以下有期徒刑、拘役或五百元以下罰金。
意圖為自己或第三人不法之利益，而竊佔他人之不動產者，依前
項之規定處斷。
前二項之未遂犯罰之。
附表
┌──┬────┬──────┬───┬───────┬───────┐
│編號│犯罪時間│犯 罪  地 點│被害人│竊  得  財  物│犯  罪  方  法│
├──┼────┼──────┼───┼───────┼───────┤
│一  │93.01.01│桃園縣大溪鎮│乙○○│木箱座 1個、原│甲○○、湯義雄│
│    │晚上23時│福安里5鄰3之│      │木桌 1個、木雕│共同攜帶於犯罪│
│    │30分許  │4 號乙○○住│      │鯉魚 1對、彌勒│地點現場撿拾客│
│    │        │宅          │      │佛 1尊、木雕彌│觀上足供兇器使│
│    │        │            │      │勒佛1尊、樹瘤1│用之長約 1.5公│
│    │        │            │      │個、空氣壓縮機│尺、寬約 1拇指│
│    │        │            │      │1台、天然奇石3│之鐵條 1支，破│
│    │        │            │      │顆、木雕老鷹 1│壞乙○○住宅 2│
│    │        │            │      │對、樹頭台座 3│樓鐵門後，進入│
│    │        │            │      │個、花瓶 1個、│乙○○住宅內行│
│    │        │            │      │木製柺杖 2支、│竊，行竊後復將│
│    │        │            │      │電火鍋 1台、音│上開鐵條棄置於│
│    │        │            │      │響 1組、喇叭音│現場。        │
│    │        │            │      │箱1對、電鍋1個│              │
│    │        │            │      │、電鋸 1台、電│              │
│    │        │            │      │視機1台。     │              │
├──┼────┼──────┼───┼───────┼───────┤
│二  │93.01.02│桃園縣大溪鎮│丙○○│車號 LH-5507號│甲○○、湯義雄│
│    │凌晨2時 │勝利街47號前│      │廂型車1輛。   │為搬運如附表編│
│    │許      │            │      │              │號 1竊得之贓物│
│    │        │            │      │              │，由甲○○把風│
│    │        │            │      │              │，由湯義雄持客│
│    │        │            │      │              │觀上足供兇器使│
│    │        │            │      │              │用之磨平六角板│
│    │        │            │      │              │手，撬開被害人│
│    │        │            │      │              │丙○○所有車號│
│    │        │            │      │              │LH-5570 廂型車│
│    │        │            │      │              │車門後，進入車│
│    │        │            │      │              │內發動引擎並駕│
│    │        │            │      │              │駛上開廂型車至│
│    │        │            │      │              │乙○○住處外，│
│    │        │            │      │              │將如附表編號 1│
│    │        │            │      │              │所示贓物搬運至│
│    │        │            │      │              │上開廂型車內，│
│    │        │            │      │              │欲載運至桃園市│
│    │        │            │      │              │區內變賣。    │
├──┼────┼──────┼───┼───────┼───────┤
│三  │93.01.02│桃園縣八德市│丁○○│車號 SM-4419號│甲○○、湯義雄│
│    │凌晨某時│力霸街33號前│      │自用小客車 1輛│駕駛上開LH-557│
│    │        │            │      │。            │0 廂型車行經桃│
│    │        │            │      │              │園縣八德路廣興│
│    │        │            │      │              │路時，因廂型車│
│    │        │            │      │              │輪胎破裂，由吳│
│    │        │            │      │              │勇躍把風，湯義│
│    │        │            │      │              │雄持客觀上足供│
│    │        │            │      │              │兇器使用之磨平│
│    │        │            │      │              │六角板手，竊取│
│    │        │            │      │              │丁○○所有SM-4│
│    │        │            │      │              │419 號自用小客│
│    │        │            │      │              │車 1輛，並駕駛│
│    │        │            │      │              │該自小客車返回│
│    │        │            │      │              │桃園縣八德市廣│
│    │        │            │      │              │興路，除將竊得│
│    │        │            │      │              │之木雕彌勒佛 1│
│    │        │            │      │              │尊留置於 LH-55│
│    │        │            │      │              │70號廂型車外，│
│    │        │            │      │              │其餘竊得如附表│
│    │        │            │      │              │編號 1之物均移│
│    │        │            │      │              │至 SM-4419號自│
│    │        │            │      │              │用小客車內，二│
│    │        │            │      │              │人駕駛小客車至│
│    │        │            │      │              │桃園市變賣部分│
│    │        │            │      │              │上開所竊得之物│
│    │        │            │      │              │後，返回甲○○│
│    │        │            │      │              │位於桃園縣復興│
│    │        │            │      │              │鄉三民村18鄰基│
│    │        │            │      │              │國派86號住處，│
│    │        │            │      │              │並將附表編號 1│
│    │        │            │      │              │所示之電火鍋 1│
│    │        │            │      │              │、音響 1組、喇│
│    │        │            │      │              │叭音箱 1對、電│
│    │        │            │      │              │鍋1個以及電鋸1│
│    │        │            │      │              │台等物放置於吳│
│    │        │            │      │              │勇躍住處內，湯│
│    │        │            │      │              │義雄則駕駛 SM-│
│    │        │            │      │              │4419號自用小客│
│    │        │            │      │              │車載運其他未售│
│    │        │            │      │              │出之贓物離去，│
│    │        │            │      │              │行至桃園縣大溪│
│    │        │            │      │              │鎮月眉里之產業│
│    │        │            │      │              │道路旁，因該自│
│    │        │            │      │              │用小客車已經耗│
│    │        │            │      │              │盡汽油無法行駛│
│    │        │            │      │              │，湯義雄遂將小│
│    │        │            │      │              │客車及其內之贓│
│    │        │            │      │              │物一併棄置於道│
│    │        │            │      │              │路旁。        │
├──┼────┼──────┼───┼───────┼───────┤
│四  │93.11.18│臺北縣三峽鎮│邱清喜│車號 FCB-756號│甲○○持其所有│
│    │晚上20時│介壽路1段198│      │重型機車1輛。 │鑰匙1支，插入 │
│    │許      │號前        │      │              │左列機車電門，│
│    │        │            │      │              │發動引擎竊取。│
├──┼────┼──────┼───┼───────┼───────┤
│五  │93.11.20│臺北縣三峽鎮│李清水│車號 G2-9873號│甲○○持其所有│
│    │上午10時│文化路82巷 2│      │自用小貨車 1輛│鑰匙 1支，插入│
│    │許      │號前        │      │。            │左列自用小客車│
│    │        │            │      │              │電門，發動引擎│
│    │        │            │      │              │竊取。        │
├──┼────┼──────┼───┼───────┼───────┤
│六  │93.11.21│臺北縣三峽鎮│陳德財│自用小貨車。  │方法同上。    │
│    │凌晨1時 │隆恩街 178巷│      │              │              │
│    │許      │28之3號前   │      │              │              │
├──┼────┼──────┼───┼───────┼───────┤
│七  │93.11.23│臺北縣三峽鎮│李鴻民│車號 FXJ-877號│甲○○持自備鑰│
│    │上午某時│民生街81號前│      │重型機車 1輛。│匙 1支，插入左│
│    │        │            │      │              │重型機車電門，│
│    │        │            │      │              │發動引擎竊取。│
└──┴────┴──────┴───┴───────┴───────┘
